---
title: 方差分析检验效能
author: Delta
date: '2018-03-09'
slug: 方差分析检验效能
categories: [统计]
tags: [ANOVA, R, 统计]
description: 'compute statistical power in anova'
---


# 开工
```{r setup, echo = FALSE, message = FALSE}
knitr::opts_chunk$set(collapse = T, comment = "#>")
```

## loading packages
```{r loading packages, message=FALSE, warning=FALSE}
library('pwr')
```

## example
五个组做单因素方差分析，$1-\beta=0.8$,$EF=0.25$,$\alpha=0.05$，计算各组样本量。
其中effect size可通过如下公式（1）计算：
$$f=\sqrt{\frac{\sum_{i-1}^kp_i\times(\mu_i-\mu)^2}{\sigma^2}}\tag{1}$$
其中$p_i=n_i/N$，$\sigma^2$为组内误差方差。

或者通过公式（2）计算：
$$f=\sqrt{\frac{\eta^2}{1-\eta^2}}\tag{2}$$
其中$\eta^2$是方差分析表中组间SS除以总的SS。

`pwr`包可用来计算各种情况power，其中方差分析计算函数为`pwr.anova.test()`，参数主要有5个。

```r
pwr.anova.test(k = NULL, n = NULL, f = NULL, sig.level = 0.05, power = NULL)
```

- k: Number of groups
- n: Number of observations (per group)
- f: Effect size
- sig.level: Significance level (Type I error probability)
- power: Power of test (1 minus Type II error probability)

可通过帮助文档查看详情。

```{r one way anova}
pwr.anova.test(k = 5, f = .25, sig.level = .05, power = .8)

```
$n=39$，总样本量为`r 39 * 5`。
倘若我只有150样本量，会怎样呢，我们计算一下power。
```{r}
pwr.anova.test(k = 5, n = 30, f = .25, sig.level = .05)
```
我们看到power等于0.668，也就是说我们用150个样本，有66.8%的概率在0.05检验水准的情况下发现差异。

计算effect size时需要估计同方差时五个组的均值，如果不知道可参考Cohen提出的“小”、“中”、“大”基准做参考。

|统计方法|效应值测量|小|中|大|
|--------|----------|--|--|--|
|t检验|d|0.20|0.50|0.80|
|方差分析|f|0.10|0.25|0.40|
|线性模型|f2|0.02|0.15|0.35|
|比例模型|h|0.20|0.50|0.80|
|卡方检验|w|0.10|0.30|0.50|

当各组样本量不一致时该怎么计算呢？

请听下回分解……

Peace out……
