---
title: 一道笔试题的思考
author: Delta
date: '2018-04-01'
slug: 一道笔试题的思考
categories:
  - R
tags:
  - R tips
description: ''
---

```{r message=FALSE, setup, echo=FALSE}
knitr::opts_chunk$set(comment = '#>')
```

```{r message=FALSE, warning=FALSE, include=FALSE}
library(readr)
library(plyr)
library(dplyr)
library(magrittr)
```


# 序
事情是这样的，师姐在找工作遇到这么一道题，数据如下，需要添加一列叫tsp，这列为不同人的标识符，其中P1变量相同的未同一个人，P2、P3、P4都相同也为同一个人。
```{r message=FALSE, warning=FALSE, include=FALSE}
df <- read_csv('C:\\Users\\xzm\\Desktop\\Rlearn\\R_Git\\Test\\q1.csv', locale = locale(encoding = 'GB18030'))
```

```{r}
df
```

# 开工
其实问题很简单，但是要实现中间还是有些小曲折，我采取的方法比较笨，先用P2、P3、P4进行分组，这三者相同的就会在一个组，然后这组的tsp相同就可以，然后再按照P1进行分组，分组后再将同一个组的tsp转化成相同的。

这里就不进行下去了，因为在我敲下这些文字时发现上面的解决办法会有问题，等待进一步解决吧。

这里思考其中的一个步骤，就是根据P2、P3、P4来把相同的人找出来。
提供两种思路
```{r}
q2 <- df %>% 
  transform(tsp1 = as.numeric(interaction(P2, P3, P4, drop = T))) %>% 
  arrange(tsp1)
q2
```
上面的做法就是将P2、P3、P4进行组合后再将因子转化为数字。

提供另外一种做法，感觉更巧妙一些
```{r}
q3 <- df
q3$P <- paste0(q3$P2, q3$P3, q3$P4)
q3$tsp <- match(q3$P, unique(q3$P))
q3
```

这种方法巧妙的使用了`match()`函数，来将不同的因子排序。

所以，待解决的问题就是怎么将上面的步骤和P1连续起来，P1相同的为一个人呢？？

# 收工
未完待续

# 更新（2018-04-02）
昨天在Stack Overflow提出了上面没有解决的问题，今天就得到了答复，很是欣慰……原问题地址：[identify unique id from two variables
](https://stackoverflow.com/questions/49597324/identify-unique-id-from-two-variables)

原答主是用图论的思想解答的，将不同的P1、P2连接起来，只要是相连的子图就为一个个体。又一次感受到了图论的厉害……
```{r}
IDs = read.table(text="P1  P2
                 a   1
                 a   1
                 a   2
                 b   2
                 c   3
                 c   4",
                 header=TRUE, stringsAsFactors=FALSE)
IDs
```
将上面数据转化为相连的图：
```{r message=FALSE, warning=FALSE}
library(igraph)
G = graph_from_edgelist(as.matrix(IDs), directed = FALSE)
G
```
转化为图后，就可以将相连的节点（P1、P2的值）作为一个单元。
```{r}
components(G)
```

```{r}
IDs$ID = components(G)$membership[IDs$P1]
IDs
```

原答主还提供了可视化的图：
```{r}
RES = bipartite_mapping(G)
V(G)$type = RES$type
LO = layout_as_bipartite(G)
plot(G, layout=LO)
```


